臺灣新北地方法院三重簡易庭民事判決
110年度重簡字第2093號
原      告  周筠鎧  

被      告  簡育章  
訴訟代理人  廖新閔  
            蔡明  
上列當事人間請求侵權行為損害賠償事件，本院於民國111年2月
21日言詞辯論終結，判決如下：
　　主　    文
一、原告之訴駁回。
二、訴訟費用由原告負擔。
　　事實及理由
一、不變更訴訟標的，而補充或更正事實上或法律上之陳述者，
    非為訴之變更或追加。民事訴訟法第256條分別定有明文。
    查原告起訴時未具體表明請求之金額，嗣於111年1月17日言
    詞辯論期日更正聲明為：「被告應給付原告145,700元。」
    核原告所為，屬事實上之補充，非訴之變更或追加，於法並
    無不合，應予准許。
二、原告起訴主張：原告於民國110年4月28日駕駛車牌號碼000-0000號車輛（下稱系爭車輛）在新北市○○區○○路○段0號，遭右側騎乘車牌號碼000-000號機車變換車道的被告簡育章擦撞，導致系爭車輛毀損，嗣後雙方有達成共識要私下和解，但卻遭自稱為被告保險員之人要求發票、施工照片等處處刁難，原告無奈僅得提起本件訴訟，並聲明：被告應給付原告145,700元。
三、被告則以：依照警方的現場照片，車輛只有前保桿跟右前輪
    受損，原告修復的部位部分不是我導致的。本件依據初判表
    雙方都有過失，原告應提出估價單、照片。估價單跟事故撞
    擊位置不符合，沒有明確的受損照片，警方肇事資料照片三
    跟四有毀損，只有前保桿有刮痕，這與原告提出的估價單不
    吻合。被告是機車，向左變換車道，與左側直行的原告擦撞
    ，受損的情況應該不會這麼嚴重等語置辯，並聲明：請求駁
    回原告之訴。
四、本院之判斷：
　㈠原告主張被告騎乘車牌號碼000-000號機車，於上開時地變換
    車道時，而不慎撞擊其所駕之系爭車輛，系爭車輛因而受損
    等情，業據提出新北市政府警察局道路交通事故當事人登記
    聯單、現場照片、現場圖、初步分析研判表、通訊軟體LINE
    對話截圖、估價單等件為憑（本院卷第15至44、127頁），
    核與本院職權向新北市政府警察局蘆洲分局調取之系爭事故
    調查卷宗所附資料相符。而被告到庭亦不否認曾與系爭車輛
    發生碰撞，堪認此部分事實為真實。
　㈡原告主張其於系爭事故發生後有與被告達成和解，惟依原告
    提出之通訊軟體LINE對話截圖中，被告訴訟代理人向原告表
    示：「我們客戶（按即被告）仍在考慮中。...礙於我方客
    戶未做決定，所以我這邊無法賠付。」，而被告則向原告表
    示：「因為我的保險員分析種種狀況在上面你都有看到，如
    保險公司說的如果你能再提供多點損失證據出來，那我們在
    討論賠償的部分。」等語（本院卷第27、41頁），足認被告
    並未與原告就系爭車輛之損害賠償金額達成共識，原告此部
    分主張尚無足採。
　㈢原告另主張因系爭事故，受有系爭車輛修理費之損害，並提
    出估價單、輪框照片、系爭車輛右前車頭照片、系爭車輛左
    後車尾照片等件為憑（本院卷第127至133頁）。惟按損害賠
    償，除法律另有規定或契約另有訂定外，應以填補債權人所
    受損害及所失利益為限，為民法第216條第1項所明定。系爭
    車輛之所有權人乃訴外人廖從棋，有公路監理電子閘門查詢
    表在卷可證，原告非系爭車輛之所有權人，系爭車輛縱因系
    爭事故而受損，亦難認原告有何所有權受侵害，而受有損害
    。又原告經本院於111年1月17日言詞辯論期日當庭諭知命原
    告提出債權讓與之證明文件，然原告遲至本件言詞辯論終結
    時仍未提出訴外人廖從棋之債權讓與證明書以為佐證。是原
    告所有權既未受有損害，亦未受讓系爭車輛之損害賠償請求
    權，原告請求被告賠償系爭車輛之修理費145,700元，自屬
    無據。
五、從而，原告依侵權行為法律關係，請求被告給付145,700元
    ，為無理由，應予駁回。
六、本件事證已臻明確，兩造其餘攻防方法及所提之證據，核與
    判決結果不生影響，毋庸逐一論述。
七、訴訟費用負擔之依據：民事訴訟法第78條。
中　　華　　民　　國　　111 　年　　3 　　月　　17　　日
                  三重簡易庭  法  官  王凱俐
以上正本係照原本作成。
如不服本判決，應於送達後20日內，向本院提出上訴狀並表明上
訴理由，如於本判決宣示後送達前提起上訴者，應於判決送達後
20日內補提上訴理由書（須附繕本）。
如委任律師提起上訴者，應一併繳納上訴審裁判費。
中　　華　　民　　國　　111 　年　　3 　　月　　17　　日
                              書記官  林穎慧